【裁判字號】    91,訴,3515
【裁判日期】    920109
【裁判案由】    搶奪等
【裁判全文】
臺灣高雄地方法院刑事判決                        九十一年度訴字第三五一五號
    公  訴  人  臺灣高雄地方法院檢察署檢察官
    被      告  甲○○  男  三.
右列被告因搶奪等案件，經檢察官提起公訴（九十一年度偵字第二四二三六號），本
院判決如左：
    主  文
甲○○收受贓物，處有期徒刑伍月。又意圖為自己不法之所有，而搶奪他人之動產，
處有期徒刑壹年貳月。應執行有期徒刑壹年陸月。
    事  實
一、甲○○有多次竊盜、搶奪及盜匪犯罪前科，經法院分別判刑確定，送監合併執行
    後，符合假釋條件，經法院裁准假釋期內付保護管束而出獄，現仍在假釋期間內
    （不構成累犯），猶不知悔改。於民國九十一年九月下旬某日，在高雄市楠梓區
    楠梓加工出口區旁之「戰將網際網路店」，明知綽號「阿賢」之不詳姓名男子所
    持有之車號ＧＸＬ─八二六號重型機車（乙○○所有，於九十一年九月十八日八
    時許，在高雄市○○區○○街一六六巷一號前失竊），係來源不明之贓物，仍向
    「阿賢」借用，「阿賢」應允後，旋將該機車交付甲○○收受騎用。
二、甲○○復意圖為自己不法之所有，於九十一年十月十七日十六時三十分許，在高
    雄市○○區○○路與文敬路口，見丙○○徒步行經該處，左手攜帶橘色皮包一只
    ，乃乘丙○○不及防備之際，將所騎乘之ＧＸＬ─八二六號重型機車往丙○○左
    方靠近，自其左後方搶奪該皮包一只（內有現金新臺幣（下同）九百元、香奈兒
    黑色皮包一只、行動電話一支、鑰匙六支、信用卡三張、身分證一張、駕照一張
    、行車執照一張、健保卡一張、百貨公司會員卡三張等物品），得手後迅速逃逸
    。甲○○旋於翌（十八）日，將搶得之上開行動電話一具、女用皮夾一只、百貨
    會員卡一張贈送於其不知情之女友蘇玉梅使用。經警循線於九十一年十一月一日
    至蘇玉梅住處搜索後，進而查獲甲○○。
三、案經高雄市政府警察局移送臺灣高雄地方法院檢察署檢察官偵查起訴。
    理  由
一、訊據被告甲○○矢口否認有何收受贓物、搶奪犯行，辯稱：伊不認識「阿賢」，
    沒向「阿賢」借車，該車原本就停在伊住處前，伊不曾騎用該車，且皮包是撿來
    的，並未搶奪，警訊時是因遭警察以手銬銬住手部，才承認犯行云云。惟查右開
    犯罪事實，業據被告甲○○於警訊時、偵查中分別為：機車是在前開事實欄一之
    時地向「阿賢」借的、心想應該是贓車；皮包係於前開事實欄二之時地向靠近馬
    路行走之婦人搶來的、其內之九百元花用完畢，行動電話一具、女用皮夾一只、
    百貨會員卡送給蘇玉梅，皮包放在家中之自白在案（九十一年十一月一日警訊筆
    錄、同日偵訊筆錄參照），核與證人蘇玉梅（由檢察官另為不起訴處分）在警訊
    時及偵查中證述之情節相符，復經被害人丙○○、乙○○在警訊時指述甚詳，並
    有贓物領具保管單二份、台灣大哥大股份有限公司函送之通聯紀錄一份、車輛竊
    盜、車牌失竊資料個別查詢報表一份、照片七張附卷可憑，參以證人蘇玉梅係被
    告之女友，斷無蓄意誣攀之必要；再被告為警查獲時，警方為防被告逃逸，施以
    手銬械具，乃屬必要之戒護手段，自無非法刑求可言！被告在警訊時及偵查中所
    為之自白既與事實相符，自堪採為認定被告犯罪之證據，其在本院審理中空言翻
    異前供，顯屬卸責之詞，不足採信，罪證明確，犯行洵堪認定。
二、核被告所為，係犯刑法第三百四十九條第一項之收受贓物罪、同法第三百二十五
    條第一項之搶奪罪。其所犯上開二罪，犯意各別、行為互異，應予分論併罰之。
    公訴人就被告所犯上開二罪，固具體求處有期徒刑四年，惟審酌被告前有多次竊
    盜、搶奪及盜匪犯罪前科，經法院分別判刑確定，送監合併執行後，符合假釋條
    件，經法院裁准假釋期內付保護管束而出獄，現仍在假釋期間內，素行不良，此
    有臺灣高等法院被告全國前案紀錄表附卷可按，猶不知警惕，再犯贓物、搶奪罪
    ，足見其僅為滿足私慾，即可輕率犯罪，守法觀念淡薄，侵害他人權益、破壞社
    會秩序情節非輕，雖在本院審理中翻異前供，意圖卸責，惟亦曾在偵查中自白犯
    罪，足見尚非全無悔過之心，且其所收受之贓物、搶得之財物均尚非鉅大等一切
    情狀，就其所犯上開二罪，分別量處如主文所示之刑，並定其應執行刑，較為妥
    適。
據上論斷，應依刑事訴訟法第二百九十九條第一項前段、刑法第三百二十五條第一項
、第三百四十九條第一項、第五十一條第五款、罰金罰鍰提高標準條例第一條前段，
判決如主文。
中      華      民      國      九十二      年      一      月    九    日
                                  臺灣高雄地方法院刑事第一庭
                                      法    官  林 水 城
右正本證明與原本無異。
如不服本判決，應於判決送達後十日內，向本院提出上訴狀。
                                      書 記 官  趙 美 玲
中    華    民    國      九十二      年      一      月      九      日
附錄本判決論罪科刑法條
中華民國刑法第三百二十五條第一項
 (普通搶奪罪)
意圖為自己或第三人不法之所有，而搶奪他人之動產者，處六月以上五年以下有期徒
刑。
中華民國刑法第三百四十九條第一項
收受贓物者，處三年以下有期徒刑、拘役或五百元以下罰金。


司法院資訊處製作；財團法人民間司法改革基金會備份。
